【裁判字號】    95,聲再,8
【裁判日期】    950116
【裁判案由】    妨害名譽
【裁判全文】
臺灣高等法院刑事裁定                   95年度聲再字第8號
再審聲請人
即受判決人  甲○○
上列聲請人因妨害名譽案件，對於本院94年度上易字第1404號，
中華民國94年11月10日確定判決（原審台灣士林地方法院93年度
易字第916號，起訴案號：台灣士林地方法院檢察署93年度偵字
第9300號），聲請再審，本院裁定如下：
    主  文
再審之聲請駁回。
    理  由
一、本件聲請意旨如附件刑事再審聲請狀所記載。
二、按不得上訴於第三審法院之案件，除刑事訴訟法第420條第1
    項各款規定之情形外，其經第二審確定之有罪判決，如就足
    生於影響判決之重要證據漏未審酌者，固得為受判決人之利
    益，聲請再審，刑事訴訟法第421條定有明文。惟所謂漏未
    審酌乃指第二審判決前已發現而提出之證據，未予審酌而言
    ，苟被捨棄之證據，已於理由內敘明其捨棄之理由者，即非
    漏未審酌。又所謂重要證據，必須該證據已足認定受判決人
    應受無罪、或免訴、或輕於原審所認定之罪名方可，如不足
    以推翻原審所認定罪刑之證據，即非足生影響於原判決之重
    要證據。
三、經查：
（一）聲請人所提出之本院民事判決、教育部回函，主張告訴人
      確以未登記立案，假借他人公司之名到處騙人及檢舉，與
      本案被告是否誹謗之犯行無涉。
（二）聲請人主張證人郭美珍於審理時皆未到庭，有再聲請傳訊
      之必要。惟證人郭美珍雖於審理時經傳喚因所在不明而傳
      喚不到，然原確定判決已於理由說明「惟證人郭美珍於偵
      查時所供經核與告訴人簡文祥之指訴，及證人李美華、魏
      玉菁、陳宜榛等人之證詞相符，其於司法警察調查中所為
      之陳述，雖係被告以外之人於審判外之陳述，惟既經證明
      具有可信之特別情況，且為證明犯罪事實之存否有所必要
      ，依刑事訴訟法第159-3條第3款之規定，自得為證據。」
      （見原確定判決理由欄三(一)）。足見原確定判決已詳為審
      酌並表明其證據取捨及事實認定之心證，並無違足生影響
      於判決之重要證據漏未審酌之規定。
（三）至聲請人主張證人郭美珍、喬素美與之有怨隙，證人陳書
      麟所證不實，請求再予傳訊，告訴人企圖設計報復聲請人
      而利用員工，設局串供打擊被告云云。其爭執均係就原確
      定判決對事實之認定及證據取捨之職權適法行使，再徒爭
      執，自非再審之原因。本件再審之聲請為無理由，應予駁
      回。
四、據上論斷，應依刑事訴訟法第434條第1項，裁定如主文。
中    華    民    國    95    年    1     月    16    日
                  臺灣高等法院刑事第二十三庭
                              審判長法  官  尤豐彥
                                    法  官  張明松
                                    法  官  趙功恆
以上正本證明與原本無異。
不得抗告。
                                    書記官  孫佩琳
中    華    民    國    95    年    1     月    16    日


司法院資訊處製作；財團法人民間司法改革基金會備份。
